【裁判字號】    89,訴,104
【裁判日期】    890529
【裁判案由】    毒品危害防制條例等
【裁判全文】
臺灣桃園地方法院刑事判決                          八十九年度訴字第一四號
    公  訴  人  台灣桃園地方法院檢察署檢察官
    被      告  甲  ○
右列被告因違反毒品危害防制條例案件，經檢察官提起公訴（八十八年度偵字第一七
九二九號），本院判決如左：
        主  文
甲○連續攜帶兇器竊盜，處有期徒刑拾月；又連續轉讓第二級毒品，處有期徒刑柒月
；應執行有期徒刑壹年肆月。
        事  實
一、甲○意圖為自己不法之所有，基於概括之犯意，自民國八十七年年底某日起至八
    十八年九月中旬某日止，連續三次於附表所示之時間地點，以附表所示之手段，
    分別竊取戊○○、己○○、丁○○等人如附表所示之財物。又明知安非他命為毒
    品危害防制條例所管制之第二級毒品，竟基於概括犯意，自八十七年十一月間某
    日起至八十八年十月二十一日止，連續在桃園縣中壢市○○路一四三號三樓住處
    ，轉讓安非他命多次與其父乙○○施用（另案觀察、勒戒）。嗣於八十八年十月
    二十一日下午四時許，警方持搜索票前往上址搜索，查獲乙○○施用第二級毒品
    ，扣得甲○轉讓予乙○○之第二級毒品安非他命二包（合計淨重一‧九三公克）
    ，並起出甲○上開竊盜犯行所得之贓物，經乙○○供出毒品來源為甲○，警方於
    當日下午七時許在新竹市○○路一二○○巷一○二號逮捕甲○。
二、案經桃園縣警察局平鎮分局報請台灣桃園地方法院檢察署檢察官偵查起訴。
        理  由
一、訊之被告甲○坦承右揭竊盜犯行不諱，然否認有何轉讓第二級毒品安非他命之行
    為，辯稱其父乙○○所施用之第二級毒品安非他命絕非伊所提供，警訊中係因害
    怕其父乙○○生氣始自稱乙○○所有之第二級毒品安非他命係伊所轉讓云云。經
    查，被告供承竊盜行為，核與被害人戊○○、己○○、丁○○等人指述被害情節
    相符，並有被害人等出具之贓物領據三紙、車輛竊盜車牌失竊資料個別查詢報表
    一紙在卷佐證，足認被告自白竊盜與事實相符。而被告甲○轉讓第二級毒品安非
    他命予乙○○之事實，不僅經被告於警訊中自白，並經證人乙○○迭次於警偵訊
    中指述歷歷（見八十八年度偵字第一七九二九號偵查卷第十三頁反面、第二十頁
    反面、第六十六頁正面、八十八年度毒偵字第一一一七號偵查卷第三十六頁正面
    ），而被告、證人乙○○於警訊中之供述出於自由意志，復為其等所自承，並經
    證人丙○○即製作警訊筆錄之警員到庭結證屬實，衡情，證人乙○○為被告之父
    ，迴護其子尚且不及，豈有設詞誣陷之理。被告、證人乙○○於本院審理中翻異
    前供，被告稱因恐父親生氣故承認轉讓安非他命、證人乙○○則稱因氣憤被兒子
    拖累始誣陷被告云云，均與情理不符，況且，被告及證人乙○○於警訊中始終隔
    離，並無可單獨相處以供串證之時間，亦經證人丙○○證述在案，被告及證人乙○○又如何互相知悉彼此心中意思，而謀為虛偽表示？凡此均足徵被告及證人乙○○於警訊中所陳被告轉讓第二級毒品安非他命與證人乙○○之情節並非虛偽。
    參酌證人乙○○為警查獲時所採之尿液經檢驗呈安非他命陽性反應，於證人乙○○房間內所起出之藥物二包亦經檢驗確認係安非他命無訛，分別有台北縣衛生局
    煙毒檢驗成績書、法務部調查局八十九年四月二十日（八九）陸（一）字第八九
    ○二四二○五四號檢驗通知書附卷足稽，益徵被告提供予證人乙○○所施用者為
    第二級毒品安非他命。又被告及證人乙○○雖均從未具體供陳轉讓或受讓第二級
    毒品安非他命之確切時間，然證人乙○○既稱所施用之第二級毒品安非他命來源
    均係被告，又於審理中稱施用第二級毒品安非他命之時間起自八十七年十一月間
    ，其為警查獲時所採尿液復呈安非他命陽性反應，可推知其最後施用第二級毒品
    安非他命之時間最遲係於為警查獲時（八十八年十月二十一日）起回溯九十六小
    時內，可資推定被告轉讓第二級毒品安非他命與證人乙○○之時間應係在八十七
    年十一月間起至八十八年十月二十一日間，且係多次為之。事證明確，犯行堪以
    認定。
二、查被告拾路邊磚頭砸破被害人戊○○之汽車車窗，此磚頭之大小硬度客觀上顯然
    足對人之身體生命構成威脅，可認係兇器無誤，被告攜帶以之行竊該次犯行，核
    犯刑法第三百二十一條第一項第三款攜帶兇器竊盜罪。公訴人疏未論及被告此項
    攜帶兇器之加重竊盜罪犯罪構成要件，求科以刑法第三百二十條第一項普通竊盜
    罪，起訴法條容有未洽，應予變更；另二次竊盜行為則犯刑法第三百二十條第一
    項之普通竊盜罪。又被告轉讓第二級毒品安非他命之行為，另犯毒品危害防制條
    例第八條第二項之罪。其多次竊盜、轉讓第二級毒品犯行，各時間緊接、手段相
    似，顯均係基於概括之犯意多次觸犯犯罪基本構成要件相同，或犯罪構成要件相
    同之罪名，竊盜行為分應從一重論以連續攜帶兇器竊盜罪，轉讓第二級毒品部分
    亦應應論以連續犯一罪，並均加重其刑。所犯二罪間，犯意各別、行為互殊，應
    分論併罰之。爰審酌被告年輕力壯，不思進取，貪取他人財物，除施用第二級毒
    品自殘外（現正另案強制戒治中），復流毒其父，影響國民健康至鉅等一切情狀
    ，分就所犯二罪，量處如主文所示之形，並定其應執行刑。
三、據上論斷，應依刑事訴訟法第二百九十九條第一項前段、第三百條，毒品危害防
    制條例第八條第二項，刑法第十一條前段、第五十六條、第三百二十一條第一項
    第三款、第五十一條第五款，判決如主文。
本案經檢察官呂理銘到庭執行職務。
中      華      民      國      八十九      年    五    月    二十九    日
                                臺灣桃園地方法院刑事第五庭
                                      法  官  楊  得  君
右正本證明與原本無異。
如不服本判決，應於判決送達後十日內向本院提出上訴狀( 應附繕本 )，上訴於臺灣
高等法院。
            書記官  簡  慧  瑛
中       華      民      國      八十九     年     五   月     三十    日
附論罪科刑依據之法條：
毒品危害防制條例第八條第二項、刑法第三百二十條第一項
刑法第三百二十一條
犯竊盜罪而有左列情形之一者，處六月以上五年以下有期徒刑：
一、於夜間侵入住宅或有人居住之建築物、船艦或隱匿其內而犯之者。
二、毀越門扇、牆垣或其他安全設備而犯之者。
三、攜帶兇器而犯之者。
四、結夥三人以上而犯之者。
五、乘火災、水災或其他災害之際而犯之者。
六、在車站或埠頭而犯之者。
前項之未遂犯罰之。
毒品危害防制條例第八條
轉讓第一級毒品者，處一年以上七年以下有期徒刑，得併科新臺幣一百萬元以下罰金
。
轉讓第二級毒品者，處六月以上五年以下有期徒刑，得併科新臺幣七十萬元以下罰金
。
轉讓第三級毒品者，處三年以下有期徒刑，得併科新臺幣三十萬元以下罰金。
前三項之未遂犯罰之。
附表
編號  時          間  地          點  被害人  竊  盜  手  法  所 得  財 物
 一   八十七年年底某  桃園縣中壢市○  ○○○  ○路邊兇器磚頭  黑色公事包一
      日              平路與中正路口          砸破戊○○所有  個（內有筆記
                                              之車號CB—五九  本、巨震食品
                                              九○號自用小客  產品目錄各一
                                              車車窗（毀損部  本、上開公司
                                              分未據告訴），  章一枚）
                                              竊取車內財物
 二  八十七年十一月   桃園縣中壢市    己○○  徒手拆取        車號VNC—九
     二十四日         中壢高商旁                              五○輕型機車
                                                              車牌一面
 三  八十八年九月中   桃園縣桃園市    丁○○  見公事包等物放  公事包一個（
     旬某日           武陵高中旁              置於機車上，徒  內有筆記型電
                                              手竊取          腦螢幕一片）


司法院資訊處製作；財團法人民間司法改革基金會備份。
